Images du répertoire du notaire Pierre Besnier pour l'étude XXXVIII
Archives nationales de France
Images du répertoire du notaire Pierre Besnier pour l'étude XXXVIII
5 décembre 1719 - 21 avril 1730
MC/RE/XXXVIII/4
Etude XXXVIII; Besnier, Pierre
Un registre
Archives nationales de France
Minutes et répertoires: la loi 2008-696 du 15 juillet 2008 relative aux archives a fixé à 75 ans à compter de la date de l'acte, ou à 25 ans à compter de la date du décès de l'intéressé si ce délai est plus bref, le délai de communication des minutes et répertoires des notaires; ce délai est porté à 100 ans à compter de la date de l'acte si le document se rapporte à un mineur (code du Patrimoine, articles L213-2, 4e d et 5e).
Autres documents de l'étude (dossiers de clients, comptabilité...): s'agissant d'archives privées, ces documents sont communicables selon les modalités fixées par le déposant ou le donateur.
Certains documents ne sont pas accessibles sous leur forme originale en raison de leur mauvais état de conservation.
Registre entré aux Archives nationales en 1969.
367 feuillets de papier manuscrits, hauteur 35 x largeur 23 cm. Le registre est en mauvais état. La reliure est abîmée. Le répertoire a été folioté par le notaire.
Registre folioté en 2003 (foliotation non visible à l'écran)
Images des répertoires de l’étude XXXVIII
Archives de l'étude XXXVIII
répertoire d'officier public ministériel
- Répertoire chronologique pour la période du 5 décembre 1719 au 21 avril 1730, 5 décembre 1719 - 21 avril 1730; MC/RE/XXXVIII/4; 346 feuillets
  Le répertoire contient les informations suivantes sur trois colonnes: 1. la nature des actes; 2. la date du jour; 3. les noms des parties.
  répertoire
  - Page de titre: "Répertoire des minutes receües par moy Pierre Antoine Besnier, nottaire à Paris, a commencer du 5 décembre 1719, jour de ma reception, au 21 avril 1730, fin de mon exercice.", 1 r°; 1 feuillet
  - Liste chronologique des actes pour la période du 5 au 31 décembre 1719, 5 décembre - 31 décembre 1719; 2 r°-7 r°; 6 feuillets
  - Liste chronologique des actes pour la période du 1er janvier au 31 décembre 1720, 1er janvier - 31 décembre 1720; 8 r°-96 v°; 89 feuillets
    - du 1er janvier au 15 juin 1720, 1er janvier - 15 juin 1720; 8 r°-52 v°; 45 feuillets
    - du 16 juin au 31 décembre 1720, 16 juin - 31 décembre 1720; 52 v°-96 v°; 45 feuillets
  - Liste chronologique des actes pour la période du 1er janvier au 31 décembre 1721, 1er janvier - 31 décembre 1721; 98 r°-167 r°; 70 feuillets
    - du 1er janvier au 30 juin 1721, 1er janvier - 30 juin 1721; 98 r°-132 v°; 35 feuillets
    - du 1er juillet au 31 décembre 1721, 1er juillet - 31 décembre 1721; 133 v°-167 r°; 35 feuillets
  - Liste chronologique des actes pour la période du 1er janvier au 31 décembre 1722, 1er janvier - 31 décembre 1722; 168 r°-211 v°; 44 feuillets
  - Liste chronologique des actes pour la période du 2 janvier au 30 décembre 1723, 2 janvier - 30 décembre 1723; 212 r°-230 v°; 19 feuillets
  - Liste chronologique des actes pour la période du 1er janvier au 31 décembre 1724, 1er janvier - 31 décembre 1724; 231 r°-248 r°; 18 feuillets
  - Liste chronologique des actes pour la période du 3 janvier au 31 décembre 1725, 3 janvier - 31 décembre 1725; 248 r°-263 v°; 16 feuillets
  - Liste chronologique des actes pour la période du 3 janvier au 31 décembre 1726, 3 janvier - 31 décembre 1726; 264 r°-275 v°; 12 feuillets
  - Liste chronologique des actes pour la période du 4 janvier au 31 décembre 1727, 4 janvier - 31 décembre 1727; 276 r°-291 r°; 16 feuillets
  - Liste chronologique des actes pour la période du 1er janvier au 31 décembre 1728, 1er janvier - 31 décembre 1728; 292 r°-314 v°; 23 feuillets
  - Liste chronologique des actes pour la période du 1er janvier au 31 décembre 1729, 1er janvier - 31 décembre 1729; 315 r°-336 r°; 22 feuillets
  - Liste chronologique des actes pour la période du 2 janvier au 21 avril 1730, 2 janvier - 21 avril 1730; 336 v°-347 r°; 12 feuillets
  - Répertoire chronologique de constitutions de rentes pour la période du 28 juin 1720 au 15 février 1726, 28 juin 1720 - 15 février 1726; 348 r°-367 r°; 20 feuillets
    - Liste chronologique de minutes de contrats de rentes perpétuelles pour la période du 27 septembre 1720 au 7 novembre 1721, 27 septembre 1720 - 7 novembre 1721; 348 r°-357 r°; 10 feuillets
    - Liste chronologique de minutes de contrats de rentes viagères pour la période du 22 janvier 1721 au 15 février 1726, 22 janvier 1721 - 15 février 1726; 358 r°-365 r°; 8 feuillets
      Un encart collé au feuillet 365 r° signale que les rentes viagères sur le Roi, constituées en 1723 et 1724, n"ont pas été systématiquement répertoriées.
    - Répertoire chronologique de rentes viagères sur la Compagnie des Indes du 28 juin au 10 octobre 1720, 28 juin - 10 octobre 1720; 366 r°-367 r°; 2 feuillets